臺灣高等法院臺南分院刑事判決
                                    110年度上易字第156號
上  訴  人  
即  被  告  彭政碩

上列上訴人因竊盜案件，不服臺灣臺南地方法院109年度易字第1
339號中華民國109年12月30日第一審判決（起訴案號：臺灣臺南
地方檢察署109年度偵字第17371號），提起上訴，本院判決如下
：
    主  文
上訴駁回。
    事實及理由
一、被告經合法傳喚無正當理由不到庭，有送達證書在卷可參，
    本院爰不待其陳述逕行判決。
二、本案經本院審理結果，認第一審以被告所為係犯刑法第321
    條第1項第1款之侵入住宅竊盜罪；被告前因竊盜案件，經臺
    灣士林地方法院以104年簡上字82號判處有期徒刑5月確定，
    於民國107年3月14日縮刑刑期執行完畢出監等情，其於受徒
    刑之執行完畢後5 年內，故意再犯本件有期徒刑以上之罪，
    為累犯，且被告無司法院釋字第775號解釋所指之情形，爰
    依刑法第47條第1項之規定加重其刑。其認事用法及量刑均
    無違誤，應予維持，並引用第一審判決書（如附件）所載之
    犯罪事實、證據及理由。
三、被告上訴意旨略以：被告悔改之心強烈，願意和被害人和解
    ，但因罪刑過重，懇請從輕量刑。
四、原審以被告所為係犯刑法第321條第1項第1款之侵入住宅竊
    盜罪，事證明確，適用刑法第321條第1項第1款、第47條第1
    項、第38條之1第1項前段、第3項，刑法施行法第1條之1第1
    項之規定，並審酌被告利用在監執行外出之機會，竊取他人
    財物，足徵其法治觀念顯有偏差，且欠缺尊重他人財產法益
    之意識；兼衡其素行不佳（不含前述累犯部分，前有多次犯
    罪前科）、智識程度、家庭及職業狀況（被告自陳：未婚，
    無子女，需提供父母生活費用，從事期貨交易）、犯罪方法
    、目的、竊得金錢之數額、於原審審理時坦承犯行之態度、
    與被害人無特別關係，以及其雖表示賠償之意，然迄未與被
    害人和解等一切情狀，量處有期徒刑8 月；並認未扣案之現
    金新台幣2萬元，為被告所竊得之犯罪所得，應依法宣告沒
    收，於全部或一部不能沒收或不宜執行沒收時，追徵其價額
    。經核其認事用法並無違誤，量刑亦屬允當。
五、被告上訴意旨雖稱其有意願與被害人和解，請求從輕量刑云
    云，惟按，量刑之輕重，屬事實審法院得依職權自由裁量之
    事項，苟已斟酌刑法第57條各款所列情狀，而未逾越法定刑
    度，不得遽指為違法。原審法院所量處被告刑責，已審酌被
    告之素行、犯罪所生危害、犯罪情狀、智識程度、家庭狀況
    及犯罪後態度等一切情狀，於法定刑度內妥為裁量，並無不
    當或違法之情形，復與比例原則、平等原則、罪責相當原則
    相合。且經本院依被告請求排定調解程序通知被告到庭進行
    調解，被告卻未到庭，難認其有與被害人和解之真意。是被
    告以前揭情詞提起上訴，為無理由，應予駁回。
六、應適用之法條：刑事訴訟法第371條、第368條、第373條。
本案經檢察官陳于文提起公訴，檢察官蔡麗宜到庭執行職務。
中　　華　　民　　國　 110　　年　　5 　　月　　5　　日
                  刑事第七庭    審判長法  官  吳勇輝
                                      法  官  周紹武
                                      法  官  吳錦佳
以上正本證明與原本無異。
不得上訴。
　　　　　　　　　　　　　　　　　　　書記官  王杏月
中　　華　　民　　國　　110 　年　　5 　　月　　5 　　日
本判決論罪科刑條文：
中華民國刑法第321條
犯前條第1項、第2項之罪而有下列情形之一者，處6月以上5年以
下有期徒刑，得併科50萬元以下罰金：
一、侵入住宅或有人居住之建築物、船艦或隱匿其內而犯之。
二、毀越門窗、牆垣或其他安全設備而犯之。
三、攜帶兇器而犯之。
四、結夥三人以上而犯之。
五、乘火災、水災或其他災害之際而犯之。
六、在車站、港埠、航空站或其他供水、陸、空公眾運輸之舟、
    車、航空機內而犯之。
前項之未遂犯罰之。